臺灣雲林地方法院刑事判決
111年度易字第295號
公  訴  人  臺灣雲林地方檢察署檢察官
被      告  陳有益




上列被告因竊盜案件，經檢察官提起公訴（110年度偵字第4375
號），被告於準備程序中就被訴事實為有罪之陳述，本院依簡式
審判程序判決如下：
    主  文
陳有益犯侵入住宅竊盜罪，處有期徒刑陸月，如易科罰金，以新
臺幣壹仟元折算壹日。
    事  實
一、陳有益於民國110年5月27日中午12時至下午1時26分許前之
    某時，駕駛車牌號碼000-0000號租賃小客車前往彭成威位於
    雲林縣○○鎮○○里○○00號B-10室之租屋處，見該處房門並未上
    鎖，認有機可乘，竟意圖為自己不法之所有，基於加重竊盜
    之犯意，開啟該處房門後侵入其內，並徒手竊取彭成威置於
    屋內之筆記型電腦壹臺（廠牌：惠普；型號：T7250；價值
    ：新臺幣〈下同〉4,500元），得手後旋駕車離開現場。嗣經
    彭成威察覺失竊，乃報警處理，經警調閱彭成威上址租屋處
    外之監視器錄影畫面，因而循線查獲陳有益，並在其雲林縣
    ○○鎮○○里○○○0號之住處扣得上開筆記型電腦（已發還彭成威
    具領），始悉上情。
二、案經雲林縣警察局虎尾分局報告臺灣雲林地方檢察署檢察官
    偵查起訴。
    理  由
壹、程序方面：
    本案被告陳有益所犯係死刑、無期徒刑、最輕本刑為3年以
    上有期徒刑以外之罪，其於準備程序中就前揭被訴事實為有
    罪之陳述（見本院卷第101頁），經本院告知簡式審判程序
    之旨，並聽取公訴人及被告之意見後，本院業已依刑事訴訟
    法第273條之1第1項之規定，裁定以簡式審判程序進行本案
    之審理，是本案之證據調查，依刑事訴訟法第273條之2規定
    ，自不受同法第159條第1項、第161條之2、第161條之3、第
    163條之1及第164條至第170條規定之限制。
貳、實體方面：
一、認定事實所憑之證據及理由：
    上揭事實，業據被告於警詢、本院準備程序中及審理時均坦
    承不諱（見偵卷第15至19頁；本院卷第101、106、108頁）
    ，核與證人即被害人彭成威於警詢時所證情節大致相符（見
    偵卷第9至13頁），並有雲林縣警察局虎尾分局110年5月27
    日扣押筆錄暨扣押物品目錄表、扣押物品收據、贓物認領保
    管單、東山租車行之汽車出租單各1份、刑案現場照片及監
    視器錄影畫面翻拍照片共10張在卷可佐（見偵卷第27至49頁
    ），足認被告之任意性自白核與客觀事實相符，堪以採信。
    綜上，本案事證明確，被告上開犯行洵堪認定，應予依法論
    科。
二、論罪科刑：
  ㈠核被告所為，係犯刑法第321條第1項第1款之侵入住宅竊盜罪
    。
  ㈡爰審酌被告前曾因偽證、贓物、違反藥事法、多次施用毒品
    及竊盜等犯行，迭經法院判決處刑及執行，有臺灣高等法院
    被告前案紀錄表在卷可參（見本院卷第61至88頁），難認素
    行良好；詎其不知警惕，不思循正途獲取財物，竟恣意侵入
    被害人上址租屋處並竊取被害人所有之財物，顯然欠缺尊重
    他人財產權之觀念，守法意識薄弱，並已危害他人財產及居
    住安全，所為誠值非難；惟念及被告犯後坦承犯行之態度尚
    可；再考量被告本案為警查獲時，已將竊得之筆記型電腦交
    由警方扣押，嗣並返還被害人（參後述犯罪所得沒收之說明
    ），被害人亦因此表明不再繼續追究被告刑事責任之意見等
    情（見本院卷第57頁）；兼衡被告自陳通過國家技能檢定，
    而領有電銲技術士證照，及其因另案執行觀察、勒戒前，係
    從事電銲相關工作，日薪6,000元，家中尚有罹患阿茲海默
    症之父親及已成年之兒子賴其扶養之家庭生活、工作經濟狀
    況等一切情狀（見本院卷第108至109頁），量處如主文所示
    之刑，並諭知易科罰金之折算標準。
三、關於沒收：
    按犯罪所得，屬於犯罪行為人者，沒收之；前2項之沒收，
    於全部或一部不能沒收或不宜執行沒收時，追徵其價額；犯
    罪所得已實際合法發還被害人者，不予宣告沒收或追徵，刑
    法第38條之1第1項前段、第3項及第5項分別定有明文。查被
    告本案竊得之筆記型電腦1臺，經警在其住處查扣後，已發
    還被害人具領乙情，有被害人簽具之贓物認領保管單1紙在
    卷可按（見偵卷第37頁），是此部分犯罪所得既已實際合法
    發還被害人，爰依刑法第38條之1第5項規定，不予宣告沒收
    或追徵價額。
據上論斷，應依刑事訴訟法第273條之1第1項、第299條第1項前
段（依刑事判決精簡原則，僅引用程序法條），判決如主文。
本案經檢察官姜智仁提起公訴，檢察官蔡如琳到庭執行職務。
中　　華　　民　　國　　111 　年　　6 　　月　　30　　日
                  刑事第三庭  法  官  蘇珈漪
以上正本證明與原本無異。
如不服本判決應於收受判決後20日內向本院提出上訴書狀，並應
敘述具體理由；其未敘述上訴理由者，應於上訴期間屆滿後20日
內向本院補提理由書。「切勿逕送上級法院」。
                              書記官  曾百慶
中　　華　　民　　國　　111 　年　　6 　　月　　30　　日

附錄本案論罪科刑法條全文：
中華民國刑法第321條
犯前條第1項、第2項之罪而有下列情形之一者，處6月以上5年以
下有期徒刑，得併科50萬元以下罰金：
一、侵入住宅或有人居住之建築物、船艦或隱匿其內而犯之。
二、毀越門窗、牆垣或其他安全設備而犯之。
三、攜帶兇器而犯之。
四、結夥三人以上而犯之。
五、乘火災、水災或其他災害之際而犯之。
前項之未遂犯罰之。